# 首次执行新收入准则

提问人：大葱拌牛肉 时间：2017-09-11 14:17:40
根据新准则的衔接规定，首次执行时不调整比较报表，新准则的累积影响调整首次执行当年年初留存收益及相关报表项目。这句话什么意思？是只有所有者权益变动表本年留存收益的年初数变动吗？其他相关报表项目啥意思？

回答人：chenyiwei
可以理解为就是将会计政策变更的累积影响数直接调整本期的期初留存收益（披露为对本期期初留存收益的调整，得到调整后的期初留存收益），但不调整前期比较数据的列报。“其他项目”是指调整分录所涉及的其他对应科目，如合同资产、合同负债等。